【裁判字號】    98,上訴,56
【裁判日期】    980407
【裁判案由】    強盜等
【裁判全文】
臺灣高等法院刑事判決                  98年度上訴字第56號
    上  訴  人  臺灣士林地方法院檢察署檢察官
    上  訴  人
    即  被  告  乙○○
    扶助律師    邱雅文  律師
上列上訴人因被告強盜等案件，不服臺灣士林地方法院96年度訴
字第803號，中華民國97年6月24日第一審判決（起訴案號：臺灣
士林地方法院檢察署96年度偵字第8078、8884、9057、9355號）
，提起上訴，本院判決如下：
    主  文
上訴駁回。
    事  實
一、乙○○明知可發射子彈具有殺傷力之改造手槍及供槍枝使用
    之子彈，均係槍砲彈藥刀械管制條例所列管之槍枝、彈藥，
    非經中央主管機關許可，不得持有，竟基於持有改造手槍及
    改造子彈之犯意，於民國91年間某日，在桃園縣龍潭鄉○○
    路上某檳榔攤處，自某姓名年籍不詳綽號「白鯨」之成年男
    子收受仿WALTHER 廠PPK/S 型半自動手槍換裝土造金屬槍管
    而成之具殺傷力改造手槍1 枝（含彈匣1 個，槍枝管制編號
    ：0000000000號）及直徑7.9 ±0.5 釐米改造子彈6 顆（其
    中5 顆具殺傷力，均經試射，已不具子彈效能，另1 顆無法
    擊發，不具殺傷力），以為債務清償之對價，乙○○即自該
    日起非法持有上開槍、彈。
二、乙○○意圖為自己不法之所有，於附表編號2 、3 所示時、
    地，攜帶客觀上具危險性，可供兇器使用之十字起子 1把分
    別竊取丁○○、許雅惠所有如附表編號 2、3所示之車牌各2
    面得手。
三、乙○○於附表編號4 至6 所示時間，與年籍不詳之成年男子
    張華清共同基於意圖為自己不法所有之犯意聯絡，由乙○○
    駕駛向戊○○借得車牌號碼8152-EN 號自用小客車並改懸掛
    如附表編號4 至6 所示之失竊車牌，前往附表編號4 至6 所
    示之加油站，並以附表編號4 至6 所示之犯罪手法，至使子
    ○○、丑○○、壬○○、寅○○、辛○○均不能抗拒，而分
    別交付如附表編號4 至6 所示之財物而得手。
四、乙○○於附表編號 7至10所示時間，與戊○○（已歿、本院
    於98年2月4日判處公訴不受理）共同基於意圖為自己不法所
    有之犯意聯絡，由乙○○駕駛戊○○所有之上揭車輛並改懸
    掛竊得之5806-DA號車牌，前往附表編號7至10所示之地點，
    以附表編號 7至10所示之犯罪手法，至使丙○○、甲○○、
    庚○○、己○○均不能抗拒，甲○○、庚○○、己○○因此
    交付如附表編號 8至10所示之財物而得手，丙○○部分，因
    其無現金可交付，致未得逞。
五、嗣於附表編號11所示時間，乙○○與戊○○駕駛上揭自小客
    車進入附表編號11所示之台億加油站預備強盜財物之際，適
    員警駕車追躡而至，嗣經員警當場逮捕並扣得上開改造手槍
    1 把（含彈匣1 個）、子彈6 顆（5 顆，可擊發，認具殺傷
    力；1 顆，無法擊發，認不具殺傷力）、自用小客車車牌號
    碼5806-DA 、9972-HQ 之車牌各2 面及犯罪所得贓款新臺幣
    （下同）35,300元等物。
六、案經丁○○、丙○○、甲○○、庚○○、己○○及臺北縣政
    府警察局蘆洲分局及新竹縣警察局竹北分局報告臺灣士林地
    方法院檢察署檢察官偵查起訴。
    理  由
甲、程序方面：
    本件認定事實所引用之本件卷內所有卷證資料（包含人證與
    文書證據、物證等證據），並無證據證明係公務員違背法定
    程序所取得，而被告及其辯護人於審判期日對法院提示之卷
    證表示沒意見等語，且卷內之文書證據，亦無刑事訴訟法第
    159條之4之顯有不可信之情況與不得作為證據之情形。綜上
    ，依刑事訴訟法第159條至 159條之5之規定，本件認定事實
    所引用之本件卷證所有證據（包含人證與文書證據、物證等
    證據），均有證據能力，合先敘明。
乙、實體方面：
壹、有罪部分：
一、認定犯罪事實之依據及理由：
（一）犯罪事實一部分：業據被告乙○○於警詢、偵查、原審及
      本院審理時均坦承不諱，並有前開手槍1枝及改造子彈6顆
      扣案可資佐證，復有臺北縣政府警察局蘆洲分局搜索扣押
      筆錄、扣押物品目錄表各1紙、扣案物品照片5張等在卷可
      稽（見96年度偵字第8078號卷第41頁至第44頁、第77頁至
      第79頁）。又上開扣案手槍1枝、改造子彈6顆，經送內政
      部警政署刑事警察局以性能檢驗法及試射法鑑驗，鑑驗結
      果略為：「一. 送鑑改造手槍1枝（槍枝管制編號0000000
      000號），認係由仿 WALTHER廠PPK/S型半自動手槍製造之
      槍枝，換裝土造金屬槍管而成，擊發功能正常，可供擊發
      適用子彈使用，認具殺傷力。二. 送鑑子彈 6顆，認均係
      土造子彈，具直徑7. 9±0.5mm金屬彈頭；5顆，可擊發，
      認具殺傷力； 1顆，無法擊發，認不具殺傷力。」等情，
      有該局96年6月28日刑鑑字第0960097 048號槍彈鑑定書及
      97年4月28日刑鑑字第0970060064號函各1份附卷可稽（見
      96年度偵字第8078號卷第59頁至第61頁、原審卷第 247頁
      ），足認扣案之改造手槍1枝及直徑 7.9±0.5釐米改造子
      彈5顆，屬槍砲彈藥刀械管制條例第 4條第1項第1、2款具
      有殺傷力之其他可發射子彈之槍枝及子彈，均為槍砲彈藥
      刀械管制條例所規定之槍彈違禁物。綜上所陳，足認被告
      自白與事實相符，堪以採信，本件事證明確，被告收受具
      殺傷力槍枝、子彈之犯行，堪以認定，應依法論科。
（二）犯罪事實二部分：業據被告乙○○於警詢、偵查、原審及
      本院審理時均坦承不諱，核與被害人丁○○於警詢指述之
      情節相符（見96年度偵字第8078號卷第23頁至第24頁），
      並有臺北縣政府警察局蘆洲分局搜索扣押筆錄、扣押物品
      目錄表、贓物認領保管單1紙、贓物照片2張、失車記錄及
      車輛資料查詢表各2紙附卷可稽（見96年度偵字第80 78號
      卷第41頁至第44頁、第55頁、第83頁、第95頁至第98頁）
      ，足認被告自白與事實相符，堪以採信，本案事證至為明
      確，被告攜帶兇器竊盜犯行堪以認定，應依法論科。
（三）犯罪事實三部分：業據被告乙○○於警詢、偵查、原審及
      本院審理時均坦承不諱，核與被害人壬○○、寅○○、辛○○、丑○○、子○○於警詢指述之情節相符（見96年度
      偵字第8884號卷第15頁至第24頁、第29頁至第33頁），並
      有監視器翻拍相片及現場相片19張在卷可憑（見96年度偵
      字第8884號卷第38頁至第47頁），足認被告自白與事實相
      符，應堪採信，本件事證明確，被告攜帶兇器強盜犯行洵
      堪認定，應予依法論科。
（四）犯罪事實四、五部分：業據被告乙○○於警詢、偵查、原
      審及本院審理時均坦承不諱，核與被害人丙○○、甲○○
      、簡健鋒、己○○於警詢、偵訊及本院審理時證述之情節
      相符（見96年度偵字第8078號卷第 25頁至第36頁、第125
      頁至第128頁、本院卷第135頁至第 140頁、第 144頁至第
      148 頁）。此外，復有臺北縣政府警察局蘆洲分局搜索扣
      押筆錄、扣押物品目錄表、贓物認領保管單 3紙、加油站
      監視器翻拍相片 9張、現場及贓物照片22張附卷可稽（見
      96年度偵字第8078號卷第41頁至第44頁、第46頁至第49頁
      、第56頁至第58頁、第72頁至第76頁、第77頁至第87頁）
      。足認被告自白與事實相符，堪以採信，本案事證至為明
      確，被告攜帶兇器強盜及預備強盜之犯行堪以認定，應依
      法論科。
二、論罪科刑：
（一）附表編號 1部分：被告持有前述槍枝、子彈之行為，係違
      反槍砲彈藥刀械管制條例第8條第4項之未經許可持有可發
      射子彈具有殺傷力改造手槍罪、同條例第12條第 4項之未
      經許可持有具有殺傷力之子彈罪。被告一持有行為，同時
      持有槍枝、子彈，為一行為觸犯前述槍砲彈藥刀械管制條
      例第8條第4項、第12條第 4項之罪，為想像競合犯，應依
      刑法第55條之規定，從一重之槍砲彈藥刀械管制條例第 8
      條第 4項之未經許可持有可發射子彈具有殺傷力改造手槍
      罪處斷。
（二）附表編號2、3部分：按刑法第321條第 1項第3款之攜帶兇
      器竊盜罪，係以行為人攜帶兇器竊盜為其加重條件，此所
      謂兇器，其種類並無限制，凡客觀上足對人之生命、身體
      、安全構成威脅，具有危險性之兇器均屬之，且祇須行竊
      時攜帶此種具有危險性之兇器為已足，並不以攜帶之初有
      行兇之意圖為必要，最高法院79年臺上字第5253號判例參
      照。本件被告為附表編號2、3之竊盜犯行時所攜帶之十字
      起子 1支，為金屬製，業據被告供明，且上開物品於作案
      時能用以拆卸車牌，足見質量甚重，若持以行兇，依一般
      社會觀念，足以使人之身體、生命產生危險，揆諸前揭判
      例意旨，自堪認為兇器。核被告就附表編號2、3之犯行，
      均係犯刑法第321條第 1項第3款攜帶兇器竊盜罪。被告乙○○所犯附表編號2、3之罪，犯意各別，行為互異，應分
      論併罰。
（三）附表編號4至6部分：被告乙○○與共犯張華清共同持用以
      犯附表編號4至6所示犯行之改造槍枝，業經鑑定有殺傷力
      ，堪認被告乙○○係持刑法第321條第 1項第3款之兇器，
      犯附表編號4至6所示犯行。按刑法第321條第 1項第1款規
      定以「於夜間侵入住宅或有人居住之建築物、船艦，或隱
      匿其內而犯之者。」，作為加重處罰之規定，係行為人犯
      行（即犯竊盜、搶奪或強盜犯行），除侵害財產監督權外
      ，並妨害居住安寧，旨在保護居住之安全。亦即，刑法第
      321條第1項第 1款所謂侵入有人居住之建築物，係指違反
      支配者或管理者之意思，由外部擅行進入而言（最高法院
      93年度臺上字第2303號判決要旨參照），查以，本案被告
      乙○○與共犯張華清就附表編號4至6所示犯行時間，雖於
      日沒後日出前犯之，且犯案地點亦屬可供人居住建物，惟
      該等建物係24小時營業加油站，任何人均可隨時進入，為
      不特定人得自由進出之場所，則被告等進入時，要非與未
      得管理者或支配者同意之非法擅行進入所可比擬，是本案
      未構成刑法第32 1條第1項第1款規定之加重事由，附此敘
      明。核被告乙○○就附表編號4至6所示犯行，均係犯刑法
      第330條第1項之攜帶兇器強盜罪。被告乙○○與共犯張華
      清間，就上開犯行，有犯意聯絡及行為分擔，為共同正犯
      。被告乙○○所犯附表編號4至6之罪，犯意各別，行為互
      異，應分論併罰。
（四）附表編號 7至10部分：被告乙○○與共犯戊○○就附表編
      號7之犯行，係犯刑法第330條第1項、第2項之攜帶兇器強
      盜未遂罪，就附表編號8至10之犯行，均係犯刑法第330條
      第1項之攜帶兇器強盜罪。而就附表編號7至10之犯行，未
      構成刑法第321條第1項第 1款規定之加重事由，理由亦如
      前述，附此敘明。被告乙○○與共犯戊○○就上開犯行間
      ，有犯意之聯絡及行為之分擔，為共同正犯。被告乙○○
      與共犯戊○○所犯附表編號 7至10之罪，犯意各別，行為
      互異，應分論併罰。
（五）附表編號11部分：核被告乙○○與共犯戊○○所為係犯刑
      法第328條第4項之預備強盜罪。被告乙○○與共犯戊○○
      就上開犯行間，有犯意之聯絡及行為之分擔，為共同正犯
      。
（六）按，刑法及刑法施行法業於95年7月1日修正施行，而被告
      乙○○行為時已在前揭修法施行之後，故本案應無新舊法
      比較之問題，應逕依修正後之規定予以論處，合先敘明。
      次按，連續犯在本質上原屬數罪，於連續犯之規定廢除後
      ，對於先前實務上以連續犯予以處理之案件，應視具體個
      案，除對於合乎接續犯或包括的一罪之情形，認其構成單
      一之犯罪外，應認係數罪併罰（最高法院95年度台上字第
      4112號判決參照）。至於何謂接續犯，如數行為於同時同
      地或密切接近之時地實施，侵害「同一之法益」，各行為
      之獨立性極為薄弱，依一般社會健全觀念，在時間差距上
      ，難以強行分開，在刑法評價上，以視為數個舉動之接續
      施行，合為包括之一行為予以評價，較為合理，即屬接續
      犯，而為包括之一罪。如行為人夜間侵入人家，將甲之衣
      物及晒在院內之某乙衣服一併竊去，其所竊取者，雖屬兩
      人之財物，但非行為人所能知悉，應僅成立一個夜間侵入
      住宅竊盜罪，不發生數罪問題（最高法院86年台上字第32
      95號判例、29年上字第1403號判例可資參照）。換言之，
      除被竊盜之客體在客觀上可視為屬於同一監督權範圍外，
      尚須侵害「同一之法益」，且各行為之獨立性極為薄弱，
      依一般社會健全觀念，在時間差距上，難以強行分開者，
      始足成立接續犯。經查，本案被告乙○○先後多次之加重
      竊盜、加重強盜犯行，均係於不同時間、對於不同客體（
      被害人）所管領之財物竊盜及強盜，而侵害不同之法益，
      足徵被告乙○○先後多次加重竊盜、加重強盜犯行，顯均
      係基於各別之犯意，與接續犯之構成要件尚屬有間，而各
      具獨立性，自應分論併罰。辯護人認被告附表所示加重竊
      盜、加重強盜犯行，在法律上是評價一個行為，應屬接續
      犯，尚有誤會。
（七）按刑法第55條規定之牽連犯廢除後，對於目前實務上以牽
      連犯予以處理之案例，依立法理由之說明，在適用上，得
      視其具體情形，分別論以想像競合犯或數罪併罰，予以處
      斷。是原經評價為牽連犯之案件，如其二行為間具有行為
      局部之同一性，或其行為著手實行階段可認為同一者，得
      認與一行為觸犯數罪名之要件相侔，而改評價為想像競合
      犯。至於不可認為一行為者，若依實質競合予以併罰，不
      無刑罰過度評價，依社會通念，並不符合刑罰公平原則，
      當亦難以一行為一罪論處。於此，倘所發生之數個犯罪行
      為，在犯罪之性質上，或依吾人日常生活經驗之見解上，
      其前後行為，在形態上雖屬分別獨立，但從同一法益之侵
      害性而言，因具一定程度之關連性，可認為一方吸收他方
      之犯罪行為，遂置他方於不論，較為適當，應可依吸收犯
      理論，認屬實質上一罪關係，而僅包括的論以一罪（最高
      法院96年度臺上字第4780號判決要旨參照）。查以，竊盜
      不特定人所有機車後騎用以強盜其他不特定人，就竊盜與
      強盜二罪間，於牽連犯之規定刪除前，係有方法結果之牽
      連關係，應依牽連犯從一重論處；於牽連犯之規定刪除後
      ，其竊盜與強盜之各犯罪行為之間，因二行為僅係出於同
      一犯罪計畫，二行為間並未具有行為局部之同一性，且其
      所侵害之法益持有者各異，非屬侵害同一法益，自難認屬
      一行為、或依吸收犯理論包括的論以一罪；此外，未經許
      可，持有槍、彈，若以之犯他罪，如早已非法持有槍、彈
      後，另起意犯罪，或意圖犯甲罪而持有槍、彈，卻持以犯
      乙罪，均應以數罪併罰論處（最高法院93年臺上字第2393
      號判決要旨參照）。從而，被告乙○○就附表各欄犯罪事
      實分別所犯之攜帶凶器強盜既遂罪、未遂罪、預備強盜罪
      ，與其所犯之未經許可持有可發射子彈具有殺傷力之改造
      手槍罪，應予分論併罰
三、原審法院判決因認被告前揭犯行事證明確，適用槍砲彈藥刀
    械管制條例第8條第4項、第12條第 4項，刑法第11條前段、
    第28條、第321條第1項第3款、第330條第1項、第2項、第32
    8條第4項、第25條第2項（原審漏載）、第51條第5款、第55
    條、第42條第3項前段、第38條第1項第1款，刑法施行法第1
    條之 1之規定，並審酌被告乙○○年輕力壯，僅因積欠錢莊
    債務，不思正途還債，竟非法持有槍枝及子彈，並分別夥同
    共犯張華清、戊○○持槍強盜加油站，對社會治安構成嚴重
    危害，難以憫恕，然被告乙○○犯後坦承全部犯行，並深表
    悔悟，態度尚佳及其分擔犯罪行為之輕重、智識程度、品行
    等一切情狀，爰各量處如附表所示之刑，並定其應執行有期
    徒刑16年併科罰金新台幣 6萬元，並就併科罰金部分，諭知
    罰金易服勞役之折算標準，以資懲儆。另扣案之 WALTHER廠
    PPK/S型半自動手槍製造之改造手槍1枝（含彈匣 1個，槍枝
    管制編號為：0000000000號），經鑑定具殺傷力，未經許可
    不得持有，屬違禁物，應依刑法第38條第1項第1款規定宣告
    沒收。扣案直徑7.9±0.5釐米改造子彈 5顆，扣案時雖屬違
    禁物，然業經鑑定時試射擊發，均已無殺傷力，而直徑 7.9
    ±0.5釐米改造子彈1顆，經鑑定不具殺傷力，上開扣案子彈
    ，已非違禁物，均無庸諭知沒收，併予說明。至於被告所有
    供其犯附表編號2至3所用之十字起子 1支，因未扣案，並無
    證據證明尚存在，為免將來執行上之困難，爰不宣告沒收，
    附此說明。經核原判決上開認事、用法均無違誤，且量刑屬
    法院之職權，原審已於理由欄內敘明量刑審酌之一切情狀，
    原審量刑亦無失之於輕、於重之情形。檢察官上訴意旨，認
    原審量刑過輕，暨被告上訴意旨，認原審量刑過重，而指摘
    原判決不當，均無理由，應予駁回。
貳、無罪部分（即被訴於96年6月21日共犯強盜罪部分）：
一、公訴意旨另以：被告乙○○與年籍不詳之成年男子張華清共
    同基於意圖為自己不法所有之犯意聯絡，於96年 6月21日下
    午11時11分許，在台塑加油站林口南站（桃園縣龜山鄉 ○段
    167號），乙○○駕駛向戊○○借得車牌號碼8152-EN號自用
    小客車並改懸掛不詳之失竊車牌進入前開加油站加滿油後，
    迨加油站員工癸○○欲向其收取加油費用 1,620元時，乙○○即取出扣案手槍並裝上彈匣，命其交出營業金，至使癸○○不能抗拒，立刻逃離現場，因認被告涉犯刑法第328條第1
    項之強盜罪。
二、按被告未經審判證明有罪確定前，推定其為無罪；又犯罪事
    實應依證據認定之，無證據不得認定犯罪事實；又不能證明
    被告犯罪者，應諭知無罪之判決，刑事訴訟法第154條第1項
    、第2項及第301條第 1項分別定有明文。認定犯罪事實所憑
    之證據，雖不以直接證據為限，間接證據亦包括在內；然而
    無論直接或間接證據，其為訴訟上之證明，須於通常一般之
    人不致有所懷疑，而得確信其為真實之程度者，始得據為有
    罪之認定，倘其證明尚未達到此一程度，而有合理之懷疑存
    在時，即無從為有罪之認定，亦有最高法院76年度臺上字第
    4986號判例可資參照。次按刑事訴訟法第156條第2項規定：
    被告或共犯之自白，不得作為有罪判決之唯一證據，仍應調
    查其他必要之證據，以察其是否與事實相符。立法旨意乃在
    防範被告或共犯自白之虛擬致與真實不符，故對自白在證據
    上之價值加以限制，明定需藉補強證據以擔保其真實性。所
    謂補強證據，係指除該自白本身之外，其他足以證明該自白
    之犯罪事實確具有相當程度真實性之證據而言，雖所補強者
    ，非以事實之全部為必要，但亦須因補強證據之質量，與自
    白之相互利用，足使犯罪事實獲得確信者，始足當之。故被
    告之自白，雖係出於自由意志所為之陳述，惟如無法經由補
    強證據之擔保作用，達到足以使一般人對其自白之內容獲得
    確信之程度，仍不得資為犯罪證據。況刑事訴訟法第 161條
    第 1項亦規定，檢察官就被告犯罪事實，應負舉證責任，並
    指出證明之方法，是檢察官對於起訴之犯罪事實，應負提出
    證據及說服之實質舉證責任，倘其所提出之證據，不足為被
    告有罪之積極證明，或其指出證明之方法，無從說服法院以
    形成被告有罪之心證，基於無罪推定之原則，自應為被告無
    罪判決之諭知，最高法院92年度臺上字第 128號著有判例可
    資參照。
三、公訴意旨：認被告涉有刑法第328條第1項強盜罪嫌，無非係
    以證人癸○○於警詢中之陳述及被告乙○○之自白為其主要
    論據。訊據被告乙○○堅決否認上開犯行，辯稱：當天伊沒
    有強盜，沒有說什麼話，窗戶都是關起來的，沒有跟癸○○
    要營業金，伊只是加完油沒有給錢就把車開走等語。本院查
    ：
（一）證人癸○○於96年7月24日之警詢證稱：96年6月21日23時
      11分許，伊係台塑林口南站加油員，當時有輛黑色三菱轎
      車（車牌號碼已忘記，車上有 2人）駛來加油，當時伊幫
      渠所駛之車輛加滿油後，要向車內之人索取加油費用1620
      元，後該輛三菱黑色轎車就迴轉往高速公路逃逸。案發後
      伊很害怕沒有報案，但事後有向站長報告此事，因監視畫
      面不清，亦沒有報案等語（見96年度偵字第9057號卷第 9
      頁至10頁），而該筆錄原有「當時駕駛座之人就持槍上彈
      匣拉滑套給我看，並向我要取今天所得之營業金，我見狀
      就跑開」之記載，惟業經證人癸○○以黑筆劃掉並按捺指
      印，是依證人癸○○之證述，實不足認定被告乙○○有持
      槍強盜之犯行。
（二）被告乙○○雖於96年 7月12日之警詢供稱：伊與張華清駕
      駛伊向戊○○借來之三菱黑色轎車並懸掛張華清提供之車
      牌，由平鎮○○道至林口第二交流道下，前往龜山鄉○○
      路○段167號之台塑加油站林口南站加完油，加油工來收油
      錢1620元，伊沒給錢，並在駕駛座當著加油工面前，將槍
      上彈匣，並向渠要今天的營業金，渠見狀就跑走云云（見
      96年度偵字第9057號卷第4頁至5頁），惟查於該筆錄亦記
      載：「經該加油站被強盜員工癸○○指認你及另名男子於
      96年6月21日23時11分17秒，駕駛黑色轎車來加油 1620元
      ，沒付錢並拿槍要強盜該加油工，是嗎？」，因被告乙○○接受警詢之時點在證人癸○○之前，員警上揭問句顯與
      證人癸○○證述不符，並有誤導被告之虞，上開自白是否
      出於任意性，已有可疑。
（三）被告乙○○於96年 6月28日遭逮捕後製作之警詢筆錄供稱
      ：伊另外涉及行竊汽車車牌當晚（96年 6月22日），駕駛
      向戊○○借來之黑色三菱自小客車前往苗栗縣頭份交流道
      附近之加油站持槍強盜 2件（見96年度偵字第8078號卷第
      15頁），繼於同日偵訊時稱：伊於 6月22日偷到車牌就改
      掛偷來車牌去頭份 2個加油站用同樣方式搶劫（見上開偵
      查卷第104頁），續於96年7月23日偵訊時亦坦承犯下苗栗
      頭份 2家加油站及竹北加油站之強盜案，並稱沒有其他案
      件（見前揭偵查卷第 121頁），綜上，被告乙○○前開警
      詢及偵查中供述均未提及本件強盜案，是被告就此部分之
      供述，前後顯不一致，被告於96年 7月12日之自白，有上
      開瑕疵，誠難率爾採信。
四、綜上所述，依公訴人起訴所憑之證據及本院調查證據結果，
    尚無足使本院確信被告涉犯此部分強盜罪；此外，復查無其
    他積極證據足資證明公訴意旨指訴之強盜犯罪。揆諸前開法
    條及判例說明，原審就此部分為無罪之諭知，並無不合；檢
    察官上訴仍執陳詞，指稱被告此部分涉犯強盜罪而指摘原判
    決此部分不當，亦無理由，應併予駁回。
據上論斷，應依刑事訴訟法第368條，判決如主文。
本案經檢察官陳國鳴到庭執行職務。
中    華    民    國    98    年    4     月     7    日
                  刑事第十四庭審判長法  官  陳志洋
                                    法  官  謝靜慧
                                    法  官  梁耀鑌
以上正本證明與原本無異。
如不服本判決，應於收受送達後10日內向本院提出上訴書狀，其
未敘述上訴之理由者並得於提起上訴後10日內向本院補提理由書
（均須按他造當事人之人數附繕本）「切勿逕送上級法院」。
                                    書記官  莊淑茹
中    華    民    國    98    年    4     月     7    日
附錄本案論罪科刑法條：
槍砲彈藥刀械管制條例第8條第4項
未經許可，持有、寄藏或意圖販賣而陳列第1 項所列槍枝者，處
3 年以上10年以下有期徒刑，併科新臺幣700 萬元以下罰金。
槍砲彈藥刀械管制條例第12條第4項
未經許可，持有、寄藏或意圖販賣而陳列子彈者，處5 年以下有
期徒刑，併科新台幣300 萬元以下罰金。
刑法第321條第1項第3款
犯竊盜罪而有左列情形之一者，處六月以上、五年以下有期徒刑：
三、攜帶兇器而犯之者。
刑法第330條
犯強盜罪而有第321 條第1 項各款情形之一者，處7 年以上有期
徒刑。
前項之未遂犯罰之。
刑法第328條第4項
預備犯強盜罪者，處 1 年以下有期徒刑、拘役或 3 千元以下罰金。
附表：
  ┌──┬────┬───────┬───────────┬─────┬───────┬──────────┐
  │編號│犯罪時間│   犯罪地點   │       犯罪手法       │ 犯罪所得 │所犯法條      │罪名暨宣告刑        │
  │    │        │              │                      │          │              │及應沒收之物        │
  ├──┼────┼───────┼───────────┼─────┼───────┼──────────┤
  │  1 │91年間某│桃園縣龍潭鄉勝│自某姓名年籍不詳綽號「│          │槍砲彈藥刀械管│乙○○未經許可，持有│
  │    │日      │亭路上某檳榔攤│白鯨」之成年男子取得仿│          │制條例第8 條第│可發射子彈具有殺傷力│
  │    │        │處            │WALTHER 廠PPK/S 型半自│          │4 項之未經許可│之改造手槍，處有期徒│
  │    │        │              │動手槍換裝土造金屬槍管│          │持有可發射子彈│刑年貳月，併科罰金│
  │    │        │              │而成之具殺傷力改造手槍│          │具有殺傷力改造│新臺幣陸萬元，罰金如│
  │    │        │              │1 枝（含彈匣1 個，槍枝│          │手槍罪、同條例│易服勞役，以新臺幣壹│
  │    │        │              │管制編號：0000000000號│          │第12條第4 項之│仟元折算壹日。      │
  │    │        │              │）及直徑7.9 ±0.5 釐米│          │未經許可持有具│扣案之仿WALTHER 廠  │
  │    │        │              │改造子彈6 顆（其中5 顆│          │有殺傷力之子彈│PPK/S 型半自動手槍製│
  │    │        │              │具殺傷力，均經試射，已│          │罪。          │造之改造手槍壹枝（含│
  │    │        │              │不具子彈效能，另1 顆無│          │              │彈匣壹個，槍枝管制編│
  │    │        │              │法擊發，不具殺傷力），│          │              │號：0000000000號）沒│
  │    │        │              │以為債務清償之對價，胡│          │              │收。                │
  │    │        │              │義敏即自該日起非法持有│          │              │                    │
  │    │        │              │上開槍、彈。          │          │              │                    │
  ├──┼────┼───────┼───────────┼─────┼───────┼──────────┤
  │  2 │96年6月 │新竹縣竹北市莊│乙○○攜帶客觀上具危險│丁○○所有│刑法第321 條第│乙○○攜帶兇器竊盜，│
  │    │22日上午│敬北路106號旁 │性，可供兇器使用之十字│自用小客車│1 項第3款     │處有期徒刑柒月。    │
  │    │5時前某 │              │起子1 把竊取丁○○所有│車牌號碼58│              │                    │
  │    │時      │              │之車牌2 面得手。      │06-DA 號2 │              │                    │
  │    │        │              │                      │面        │              │                    │
  │    │        │              │                      │          │              │                    │
  ├──┼────┼───────┼───────────┼─────┼───────┼──────────┤
  │3   │96年6月 │新竹縣竹北市莊│乙○○攜帶客觀上具危險│許雅惠所有│刑法第321 條第│乙○○攜帶兇器竊盜，│
  │    │22日上午│敬北路106號旁 │性，可供兇器使用之十字│自用小客車│1 項第3款     │處有期徒刑柒月。    │
  │    │某時    │              │起子1 把竊取許雅惠所有│車牌號碼99│              │                    │
  │    │        │              │之車牌2 面得手。      │72-HQ 號2 │              │                    │
  │    │        │              │                      │面        │              │                    │
  ├──┼────┼───────┼───────────┼─────┼───────┼──────────┤
  │4   │96年6月 │新慰加油站（新│乙○○與年籍不詳之成年│新臺幣35,3│刑法第330 條第│乙○○共同意圖為自己│
  │    │17日上午│竹縣湖口鄉新興│男子張華清共同基於意圖│00 元     │1 項、第28條  │不法之所有，攜帶兇器│
  │    │5時2分許│路780號）     │為自己不法所有之犯意聯│          │              │，以強暴至使不能抗拒│
  │    │        │              │絡，由乙○○駕駛向葉孟│          │              │，而使他人交付財物，│
  │    │        │              │欣借得之8152-EN 自小客│          │              │處有期徒刑柒年貳月。│
  │    │        │              │車，並改懸掛張華清提供│          │              │扣案之仿WALTHER 廠  │
  │    │        │              │之失竊車牌7421-RX ，搭│          │              │PPK/S 型半自動手槍製│
  │    │        │              │載張華清，駕車進入加油│          │              │造之改造手槍壹枝（含│
  │    │        │              │站後，乙○○搖下車窗取│          │              │彈匣壹個，槍枝管制編│
  │    │        │              │出上揭手槍，拉滑套後以│          │              │號：0000000000號）沒│
  │    │        │              │槍對著加油站員工子○○│          │              │收。                │
  │    │        │              │、丑○○恫嚇稱：「你不│          │              │                    │
  │    │        │              │要以為這把槍是假的」等│          │              │                    │
  │    │        │              │語，至使子○○、丑○○│          │              │                    │
  │    │        │              │不能抗拒，因此交付現金│          │              │                    │
  │    │        │              │新臺幣35,300元        │          │              │                    │
  ├──┼────┼───────┼───────────┼─────┼───────┼──────────┤
  │5   │96年6月 │北基加油站（苗│乙○○與年籍不詳之成年│內有現金1 │刑法第330 條第│乙○○共同意圖為自己│
  │    │22日上午│栗縣頭份鎮中華│男子張華清共同基於意圖│萬7,000元 │1 項、第28條  │不法之所有，攜帶兇器│
  │    │2時30分 │路1755號）    │為自己不法所有之犯意聯│之腰包1個 │              │，以強暴至使不能抗拒│
  │    │許      │              │絡，由乙○○駕駛上揭自│          │              │，而使他人交付財物，│
  │    │        │              │小客車並改懸掛竊得車牌│          │              │處有期徒刑柒年貳月。│
  │    │        │              │5806-DA ，搭載張華清，│          │              │扣案之仿WALTHER 廠  │
  │    │        │              │駕車進入加油站，乙○○│          │              │PPK/S 型半自動手槍製│
  │    │        │              │搖下車窗取出上揭手槍上│          │              │造之改造手槍壹枝（含│
  │    │        │              │彈匣後以槍對著壬○○，│          │              │彈匣壹個，槍枝管制編│
  │    │        │              │命壬○○、寅○○交出營│          │              │號：0000000000號）沒│
  │    │        │              │業金，至使壬○○、魏世│          │              │收。                │
  │    │        │              │峰不能抗拒，因此交付內│          │              │                    │
  │    │        │              │有現金17, 000 元之腰包│          │              │                    │
  │    │        │              │1個 。                │          │              │                    │
  ├──┼────┼───────┼───────────┼─────┼───────┼──────────┤
  │6   │96年6月 │逢濱加油站有限│乙○○與年籍不詳之成年│現金8,500 │刑法第330 條第│乙○○共同意圖為自己│
  │    │22日上午│公司（苗栗縣頭│男子張華清共同基於意圖│元        │1 項、第28條  │不法之所有，攜帶兇器│
  │    │2時45分 │份鎮○○路37號│為自己不法所有之犯意聯│          │              │，以強暴至使不能抗拒│
  │    │許      │）            │絡，由乙○○駕駛上揭自│          │              │，而使他人交付財物，│
  │    │        │              │小客車並改懸掛竊得車牌│          │              │處有期徒刑柒年貳月。│
  │    │        │              │5806-DA ，搭載張華清，│          │              │扣案之仿WALTHER 廠  │
  │    │        │              │駕車進入加油站，乙○○│          │              │PPK/S 型半自動手槍製│
  │    │        │              │搖下車窗取出上揭手槍上│          │              │造之改造手槍壹枝（含│
  │    │        │              │彈匣後以槍對辛○○，命│          │              │彈匣壹個，槍枝管制編│
  │    │        │              │其交付加油站內的現金，│          │              │號：0000000000號）沒│
  │    │        │              │至使辛○○不能抗拒，因│          │              │收。                │
  │    │        │              │此交付現金8,500 元。  │          │              │                    │
  │    │        │              │                      │          │              │                    │
  ├──┼────┼───────┼───────────┼─────┼───────┼──────────┤
  │7   │96年6月 │統一精工加油站│乙○○與戊○○共同基於│無        │刑法第330 條第│乙○○共同意圖為自己│
  │    │28日凌晨│（臺北縣八里鄉│意圖為自己不法所有之犯│          │1 項、第2項、 │不法之所有，攜帶兇器│
  │    │2時18分 │龍米路2段151號│意聯絡，由乙○○駕駛上│          │第28條        │，以強暴至使不能抗拒│
  │    │許      │）            │揭自小客車並改懸掛竊得│          │              │，而使他人交付財物，│
  │    │        │              │車牌5806-DA ，搭載葉孟│          │              │未遂，處有期徒刑年│
  │    │        │              │欣，駕車進入加油站，胡│          │              │柒月。              │
  │    │        │              │義敏搖下車窗對加油站員│          │              │扣案之仿WALTHER 廠  │
  │    │        │              │工丙○○出言恫稱：「不│          │              │PPK/S 型半自動手槍製│
  │    │        │              │要動，把錢拿出來」等語│          │              │造之改造手槍壹枝（含│
  │    │        │              │，戊○○見丙○○無反應│          │              │彈匣壹個，槍枝管制編│
  │    │        │              │，即出言恫稱：「再不把│          │              │號：0000000000號）沒│
  │    │        │              │錢交出來，要開槍了」等│          │              │收。                │
  │    │        │              │語，脅迫丙○○交付現金│          │              │                    │
  │    │        │              │，至使其不能抗拒，隨即│          │              │                    │
  │    │        │              │將展示腰包內容並表示無│          │              │                    │
  │    │        │              │現金可交付，乙○○、葉│          │              │                    │
  │    │        │              │孟欣旋即離去而未遂。  │          │              │                    │
  ├──┼────┼───────┼───────────┼─────┼───────┼──────────┤
  │8   │96年6 月│車容坊加油站（│乙○○與戊○○共同基於│內有現金2,│刑法第330 條第│乙○○共同意圖為自己│
  │    │28日凌晨│臺北縣八里鄉龍│意圖為自己不法所有之犯│3000元之腰│1 項、第28條  │不法之所有，攜帶兇器│
  │    │2 時21分│米路2段72之1號│意聯絡，由乙○○駕駛上│包2 個    │              │，以強暴至使不能抗拒│
  │    │許      │）            │揭自小客車並改懸掛竊得│          │              │，而使他人交付財物，│
  │    │        │              │車牌5806-DA ，搭載葉孟│          │              │處有期徒刑柒年貳月。│
  │    │        │              │欣，駕車進入加油站，胡│          │              │扣案之仿WALTHER 廠  │
  │    │        │              │義敏加油後，隨即取出扣│          │              │PPK/S 型半自動手槍製│
  │    │        │              │案手槍並裝上彈匣，以槍│          │              │造之改造手槍壹枝（含│
  │    │        │              │對著加油站員工甲○○並│          │              │彈匣壹個，槍枝管制編│
  │    │        │              │出言恫稱：「東西交出來│          │              │號：0000000000號）沒│
  │    │        │              │」，至使甲○○不能抗拒│          │              │收。                │
  │    │        │              │，遂交付腰包予乙○○，│          │              │                    │
  │    │        │              │乙○○復命甲○○交付另│          │              │                    │
  │    │        │              │一員工配戴之腰包，林俊│          │              │                    │
  │    │        │              │彥見乙○○持有槍枝，不│          │              │                    │
  │    │        │              │敢不從，遂向同事拿取腰│          │              │                    │
  │    │        │              │包欲交付之際，戊○○猶│          │              │                    │
  │    │        │              │出言催促，甲○○因此再│          │              │                    │
  │    │        │              │交付內有現金之腰包1 個│          │              │                    │
  │    │        │              │予乙○○乙○○隨手將強│          │              │                    │
  │    │        │              │盜所得之腰包交戊○○保│          │              │                    │
  │    │        │              │管即駕車離去。        │          │              │                    │
  │    │        │              │                      │          │              │                    │
  ├──┼────┼───────┼───────────┼─────┼───────┼──────────┤
  │9   │96年6 月│龍形加油站（臺│乙○○與戊○○共同基於│內有現金2,│刑法第330 條第│乙○○共同意圖為自己│
  │    │28日凌晨│北縣八里鄉龍米│意圖為自己不法所有之犯│600元之腰 │1 項、第28條  │不法之所有，攜帶兇器│
  │    │2 時30分│路2段150號）  │意聯絡，由乙○○駕駛上│包1個     │              │，以強暴至使不能抗拒│
  │    │許      │              │揭自小客車並改懸掛竊得│          │              │，而使他人交付財物，│
  │    │        │              │車牌5806-DA ，搭載葉孟│          │              │處有期徒刑柒年貳月。│
  │    │        │              │欣，駕車進入加油站，胡│          │              │扣案之仿WALTHER 廠  │
  │    │        │              │義敏搖下車窗取出上揭手│          │              │PPK/S 型半自動手槍製│
  │    │        │              │槍裝上彈匣，以槍對著加│          │              │造之改造手槍壹枝（含│
  │    │        │              │油站員工庚○○並出言恫│          │              │彈匣壹個，槍枝管制編│
  │    │        │              │稱：「把錢交出來」等語│          │              │號：0000000000號）沒│
  │    │        │              │，至使庚○○不能抗拒，│          │              │收。                │
  │    │        │              │因此交付其配戴腰際內有│          │              │                    │
  │    │        │              │現金2, 600元腰包1 個，│          │              │                    │
  │    │        │              │乙○○與戊○○得手後，│          │              │                    │
  │    │        │              │隨即駕車離去。        │          │              │                    │
  ├──┼────┼───────┼───────────┼─────┼───────┼──────────┤
  │10  │96年6 月│八里加油站（臺│乙○○與戊○○共同基於│現金12,000│刑法第330 條第│乙○○共同意圖為自己│
  │    │28日凌晨│北縣八里鄉中山│意圖為自己不法所有之犯│元        │1 項、第28條  │不法之所有，攜帶兇器│
  │    │2 時39分│路1段1號）    │意聯絡，由乙○○駕駛上│          │              │，以強暴至使不能抗拒│
  │    │許      │              │揭自小客車並改懸掛竊得│          │              │，而使他人交付財物，│
  │    │        │              │車牌5806-DA ，搭載葉孟│          │              │處有期徒刑柒年貳月。│
  │    │        │              │欣，駕車進入加油站，胡│          │              │扣案之仿WALTHER 廠  │
  │    │        │              │義敏搖下車窗取出上揭手│          │              │PPK/S 型半自動手槍製│
  │    │        │              │槍裝上彈匣，以槍對著加│          │              │造之改造手槍壹枝（含│
  │    │        │              │油站員工己○○並出言恫│          │              │彈匣壹個，槍枝管制編│
  │    │        │              │嚇，戊○○並接著出言恫│          │              │號：0000000000號）沒│
  │    │        │              │稱：「把包包交出來」，│          │              │收。                │
  │    │        │              │至使己○○不能抗拒，因│          │              │                    │
  │    │        │              │此交付現金12,000元，胡│          │              │                    │
  │    │        │              │義敏與戊○○得手後，隨│          │              │                    │
  │    │        │              │即駕車離去。          │          │              │                    │
  ├──┼────┼───────┼───────────┼─────┼───────┼──────────┤
  │11  │96年6 月│台億竹圍加油站│乙○○與戊○○共同基於│無        │刑法第328 條第│乙○○共同預備犯強盜│
  │    │28日凌晨│（桃園縣大園鄉│意圖為自己不法所有之犯│          │4 項、第28條  │罪，處有期徒刑陸月。│
  │    │3時30 分│國際路3段625號│意聯絡，由乙○○駕駛上│          │              │扣案之仿WALTHER 廠  │
  │    │許      │）            │揭自小客車並改懸掛竊得│          │              │PPK/S 型半自動手槍製│
  │    │        │              │車牌5806-DA ，搭載葉孟│          │              │造之改造手槍壹枝（含│
  │    │        │              │欣，乙○○甫駕駛上揭自│          │              │彈匣壹個，槍枝管制編│
  │    │        │              │小客車進入該加油站預備│          │              │號：0000000000號）沒│
  │    │        │              │強盜財物之際，駕車追捕│          │              │收。                │
  │    │        │              │之員警亦尾隨進入並開槍│          │              │                    │
  │    │        │              │制伏並當場逮捕乙○○與│          │              │                    │
  │    │        │              │戊○○2 人。          │          │              │                    │
  └──┴────┴───────┴───────────┴─────┴───────┴──────────┘


司法院資訊處製作；財團法人民間司法改革基金會備份。
